【裁判字號】    92,裁,98
【裁判日期】    920123
【裁判案由】    聲請停止執行
【裁判全文】
最  高  行  政  法  院  裁  定                      九十二年度裁字第九八號
    抗  告  人  乙○○
                丁○○
                丙○○
    共同訴訟代理人
                李義忠  律師
    相  對  人  財政部臺灣省北區國稅局
    代  表  人  甲○○
右抗告人因與相對人財政部臺灣省北區國稅局間聲請停止執行事件，對於中華民國九
十一年十一月十三日臺北高等行政法院九十一年度停字第一一三號裁定提起抗告，本
院裁定如左︰
    主  文
抗告駁回。
抗告訴訟費用由抗告人負擔。
    理  由
按抗告法院認抗告為不合法或無理由者，應為駁回抗告之裁定，行政訴訟法第二百七
十二條準用民事訴訟法第四百九十二條第一項定有明文。次按原處分之執行，將發生
難於回復之損害，且有急迫情事者，當事人始得聲請行政法院裁定停止執行，此觀行
政訴訟法第一百十六條第二項前段之規定甚明。查本件抗告人於原審之聲請意旨略謂
：聲請人繼承被繼承人蔡木生之遺產，乃向相對人所屬三重稽徵所聲請，以遺產中座
落臺北縣蘆洲市○○段四六、六五、六一六、一一五號等四筆土地市地重劃區負擔總
費用抵繳遺產稅，經該所於九十年十一月二十七日以北區國稅三重徵字第九○○九三
八六一號函否准。相對人否准以市地重劃區負擔總費用抵繳遺產稅，將使聲請人所有
之市地重劃區負擔總費用證明書形同廢紙，遺產稅之執行，亦將使聲請人之生活陷入
絕境，爰聲請裁定准予停止該否准行政處分之執行，並返還已執行之款項等語。惟查
否准之行政處分，並無實質之內容，本無停止執行之問題；且遺產稅之執行，係屬金
錢給付義務之執行，如有錯誤，非不能以金錢賠償，當無難以回復之損害可言；又土
地重劃區負擔總費用依平均地權條例第三十六條、第三十八條及同條例施行細則第五
十四條之規定，係用於自土地漲價總數額減去重劃負擔總費用後，計徵土地增值稅，
亦無不能抵繳遺產稅即形同廢紙之急迫情事，核與前揭停止執行之要件不符，不應准
許。又返還已執行之款項，並非停止執行之問題，其於聲請停止執行之程序一併聲請
返還已執行之款項，要屬無據。原裁定因而駁回其聲請，經核並無違誤。抗告意旨仍
以本件尚在行政訴訟中，對於遺產稅亦有十足之擔保，若不停止執行，將發生難於回
復之損害，且有急迫之情事云云，指摘原裁定不當。惟查否准之行政處分，原無停止
執行之問題，且遺產稅之執行，乃屬金錢給付義務之執行，苟有錯誤，尚非不能以金
錢為之賠償，亦無難以回復之損害或急迫情事之可言，本件抗告難謂為有理由，應予
駁回。
依行政訴訟法第二百七十二條、第一百零四條、民事訴訟法第四百九十二條第一項、
第九十五條、第七十八條、第八十五條第一項前段，裁定如主文。
中    華    民    國    九十二      年      一        月    二十三      日
                    最 高 行 政 法 院  第 五 庭
                                審 判 長 法  官      徐  樹  海
                                         法  官      廖  宏  明
                                         法  官      黃  璽  君
                                         法  官      林  家  惠
                                         法  官      林  茂  權
右  正  本  證  明  與  原  本  無  異
                                         法院書記官  陳  盛  信
中    華    民    國    九十二      年      一        月    二十四      日


司法院資訊處製作；財團法人民間司法改革基金會備份。
